臺灣臺南地方法院柳營簡易庭民事判決
110年度營簡字第439號
原      告  王金田  
訴訟代理人  張俊銘  
被      告  莊劉金枝
訴訟代理人  張貴淵  
            吳聰瑋  
上列被告因過失傷害案件，原告提起刑事附帶民事訴訟請求損害
賠償，經本院刑事庭裁定（110年度交附民字第81號）移送前來
，本院於民國111年1月12日言詞辯論終結，判決如下：
    主  文
被告應給付原告新臺幣叁萬陸仟貳佰貳拾元，及自民國一百一十
年五月十二日起至清償日止，按週年利率百分之五計算之利息。
原告其餘之訴駁回。
訴訟費用由被告負擔百分之二，其餘由原告負擔。
本判決原告勝訴部分得假執行。
原告其餘假執行之聲請駁回。
    事實及理由
一、按訴狀送達後，原告不得將原訴變更或追加他訴，但擴張或
    減縮應受判決事項之聲明者，不在此限，民事訴訟法第255
    條第1項第3款定有明文。本件原告起訴時第1項聲明原為：
    被告應給付原告新臺幣（下同）2,016,313元，及自刑事附
    帶民事起訴狀繕本（本院按：原告誤載為起訴狀）送達之翌
    日起至清償日止，按週年利率百分之5計算之利息。嗣訴狀
    送達後，於民國110年11月17日具狀及於110年12月8日本院
    審理時當庭變更其請求之金額為2,022,363元及法定遲延利
    息（見本院卷第59頁、第99頁），核屬擴張應受判決事項之
    聲明，揆之前開法律規定，並無不合，應予准許。
二、原告主張：
　㈠被告於109年1月8日上午5時36分許，駕駛車牌號碼000-0000
    號自用小客車，沿臺南市學甲區寶發路由西往東行駛，行經
    該路段與華宗路交岔路口（下稱系爭路口），本應注意閃光
    紅燈表示停車再開，且支線道車應暫停讓幹線道車先行，而
    依當時情形，並無不能注意之情事，竟疏未注意上情，貿然
    前行穿越系爭路口，適有原告駕駛車牌號碼00-0000號自用
    小客車（下稱系爭車輛）沿華宗路由南往北方向駛至該處，
    兩車於系爭路口發生碰撞，致原告因此受有右前額挫擦傷、
    左側耳耳鳴，進而造成左耳聽力嚴重受損等傷害，系爭車輛
    亦因而受損（另原告亦有駛至閃光黃燈路口未減速接近及未
    注意車前狀況之過失，詳如後述）。被告就本件交通事故之
    發生顯有過失，致原告之身體、健康權及對系爭車輛之所有
    權受有損害，兩者間有因果關係，就原告所受損害自應負損
    害賠償責任。為此，依侵權行為法律關係提起本件訴訟等語
    。請求被告賠償項目及金額如下：
　⒈醫療費用5,631元：
　　原告因本件交通事故受有前開傷害，先後前往奇美醫療財團
    法人佳里奇美醫院（下稱佳里奇美醫院）、台灣基督長老教
    會新樓醫療財團法人台南新樓醫院（下稱台南新樓醫院）、
    奇美醫療財團法人永康奇美醫院（下稱永康奇美醫院）就診
    ，共支出醫療費用合計5,631元。
　⒉購買醫療用品132,000元：
　　原告因本件交通事故造成左耳聽力嚴重受損，有佩戴助聽器
    之必要，故於109年1月22日購買助聽器支出33,000元。又助
    聽器平均使用年限為3年，而原告為44年2月生之人，以國民
    平均餘命計算約須使用至4組，增加之支出合計為132,000元
    【計算式：33,000元×4＝132,000元】。
　⒊交通費用5,900元：　
　　原告因本件事故前往佳里奇美醫院、台南新樓醫院、永康奇
    美醫院就診，應比照計程車計算交通費用之損害。依臺南市
    之計程車費率計算單趟前往車資分別為800元、250元、100
    元，共受有交通費用損害合計5,900元【計算式：800元×2次
    （本院按：109年1月8日自佳里奇美醫院返家及同年9月3日
    往返佳里奇美醫院，原告均僅列800元，見本院卷第61頁）＋
    250元×2×7次＋100元×2×4次＝5,900元】。
  ⒋勞動能力減損之損害1,328,832元：
　　原告於本件交通事故前右耳聽力部分失能，左耳聽力復因本
    件交通事故嚴重受損，現兩耳聽力平均閾值在90分貝以上，
    已達勞工保險失能給付標準中「聽覺失能」第5級之程度，
    扣除原右耳聽力失能該當「聽覺失能」第11級，換算勞動能
    力減損之比例為百分之46.14【計算式：84.59％（第5級）－3
    8.45％（第11級）＝46.14％】。又原告原從事木工裝潢，每日
    薪資約為3,000元，每月工作20日，至國民平均餘命尚能工
    作10年，縱依行政院公布110年1月1日起實施之每月基本工
    資24,000元計算可得之薪資亦為2,880,000元【計算式：24,
    000元×12月×10年＝2,880,000元】，參以原告勞動能力減損
    百分之46.14，所受之損害為1,328,832元【計算式：2,880,
    000元×46.14％＝1,328,832元】。
　⒌系爭車輛之財產損失50,000元：
　　系爭車輛經估價之修復費用為78,500元，原告已辦理報廢另
    購置新車，以政府補助之50,000元計其財產損失。
　⒍非財產上損害賠償500,000元：
　　原告因本件交通事故受有上開傷害，喪失部分勞動能力，身
    心及生活均受有一定程度之痛苦，爰依原告聽覺失能程度換
    算勞工保險失能給付標準，請求被告給付非財產上之損害賠
    償500,000元。
　⒎據此，原告因本件交通事故受有之損害，合計為2,022,363元
    【計算式：5,631元＋132,000元＋5,900元＋1,328,832元＋50,0
    00元＋500,000元＝2,022,363元】。　
　㈡並聲明：
  ⒈被告應給付原告2,022,363元，及自刑事附帶民事起訴狀繕本
    送達之翌日起至清償日止，按週年利率百分之5計算之利息
    。
  ⒉願供擔保，請准宣告假執行。
三、被告則以：
　㈠對於原告所主張本件交通事故發生之事實，及被告應損害賠
    償責任等節均不爭執，惟否認原告主張因本件交通事故受有
    左耳聽力嚴重受損之傷害。蓋本件於刑事程序（即本院110
    年度交簡字第1483號案件，下稱另案，偵審過程詳如後述）
    函詢台南新樓醫院後，已排除該聽力受損與本件交通事故之
    因果關係，嗣原告向財團法人金融消費評議中心（下稱金融
    消費評議中心）申請評議，請求訴外人和泰產物保險股份有
    限公司（下稱和泰保險公司）給付強制汽車責任保險給付乙
    案，金融消費評議中心評議後亦未為有利原告之認定。故除
    原告於109年1月8日在佳里奇美醫院急診支出之醫療費用及
    當日返家交通費用外，均與本件交通事故無關，被告均予爭
    執。
　㈡系爭車輛之修復費用，請本院依法計算折舊，另原告請求之
    非財產上之損害賠償亦屬過高，被告僅於10,000元之範圍內
    不爭執，請本院依職權酌減等語置辯。
　㈢並聲明：原告之訴駁回（漏未對原告假執行之聲請聲明駁回
    ）。
四、得心證之理由：　　
  ㈠按因故意或過失，不法侵害他人之權利者，負損害賠償責任
    ；不法侵害他人之身體或健康者，對於被害人因此喪失或減
    少勞動能力或增加生活上之需要時，應負損害賠償責任；不
    法侵害他人之身體、健康、名譽、自由、信用、隱私、貞操
    ，或不法侵害其他人格法益而情節重大者，被害人雖非財產
    上之損害，亦得請求賠償相當之金額，民法第184條第1項前
    段、第193條第1項、第195條第1項前段分別定有明文。再按
    ，損害賠償之債，以有損害之發生及有責任原因之事實，並
    二者之間，有相當因果關係為成立要件；損害賠償之債，以
    實際上受有損害為成立要件，倘無損害，即不發生賠償問題
    （最高法院48年台上字第481號判例、92年度台上字第1186
    號判決意旨參照）。且所謂相當因果關係，係指依經驗法則
    ，綜合行為當時所存在之一切事實，為客觀之事後審查，認
    為在一般情形下，有此環境、有此行為之同一條件，均可發
    生同一之結果者，則該條件即為發生結果之相當條件，行為
    與結果即有相當之因果關係。反之，若在一般情形上，有此
    同一條件存在，而依客觀之審查，認為不必皆發生此結果者
    ，則該條件與結果並不相當，不過為偶然之事實而已，其行
    為與結果間即無相當因果關係（最高法院98年度台上字第67
    3號判決意旨參照）。又當事人主張有利於己之事實者，就
    其事實有舉證之責任，民事訴訟法第277條前段定有明文。
    民事訴訟如係由原告主張權利者，應先由原告負舉證之責，
    若原告先不能舉證，以證實自己主張之事實為真實，則被告
    就其抗辯事實即令不能舉證，或其所舉證據尚有疵累，亦應
    駁回原告之請求，最高法院17年上字第917號判例意旨著有
    明文。
　㈡查原告主張兩造於上開時、地因被告駕駛車輛行經系爭路口
    未注意閃光紅燈表示停車再開，且支線道車應暫停讓幹線道
    車先行致生本件交通事故等情，業據其提出臺灣臺南地方檢
    察署（下稱臺南地檢署）檢察官起訴書影本1份、系爭車輛
    之車輛異動登記書1紙、估價單影本1份、佳里奇美醫院109
    年1月8日診斷證明書影本、109年1月8日急診收據影本各1紙
    為證（見附民卷第7頁至第9頁，本院卷第63頁至第64頁、第
    41頁、第65頁），且為被告所不爭執。又被告前開行為所涉
    刑事案件，經臺南地檢署檢察官偵查終結後以110年度調偵
    字第130號提起公訴，本院刑事庭以110年度交易字第177號
    案件受理後，嗣被告自白犯罪，本院刑事庭認宜以簡易判決
    處刑，另案於110年6月29日判決被告犯過失傷害罪，處有期
    徒刑2月，如易科罰金，以1,000元折算1日確定在案等情，
    亦經本院依職權調取另案刑事卷宗核閱無訛。惟原告主張其
    因本件交通事故受有「右前額挫擦傷、左側耳耳鳴及左耳聽
    力嚴重受損」等傷害，其中「左耳聽力嚴重受損」部分，被
    告則否認與本件交通事故有因果關係（見本院卷第101頁）
    。就此部分，原告雖有提出台南新樓醫院109年9月4日診斷
    證明書影本1紙為證（見本院卷第45頁），然觀上開診斷證
    明書醫師醫囑欄之記載為：「病患因上述疾病於民國109年8
    月11日至本院接受純音聽力檢查，檢查結果：左耳為90分貝
    ；右耳為>112.5分貝，宜配戴助聽器」等語，僅能證明原告
    於受聽力檢查時有聽覺失能之情況，惟不能得知是否本件交
    通事故所造成，此亦與原告訴訟代理人於本院審理時所述：
    有問過醫生，醫生說這個不容易證明；後來有問過醫生，請
    其開立與車禍有關，但醫生說他也寫不下去等語一致（見本
    院卷第100頁、第101頁）。且細繹另案卷附原告於台南新樓
    醫院之病歷及手術同意書，可見原告前於103年2月7日即診
    斷為「老年失聰、聽障、感覺神經性耳聾」；於103年10月1
    3日曾診斷「末梢眩暈、中樞性之眩暈、鼓膜穿孔」，於103
    年10月17日進行左耳鼓室探查術；於109年1月10日至台南新
    樓醫院就醫時之診斷為「雙側慢性漿液性中耳、雙側聽障、
    雙側鼓膜穿孔」，復於109年1月14日進行左耳中耳通氣管植
    入之手術等情（見另案調偵卷第19頁、第27頁、第77頁至第
    80頁、第33頁、第83頁至第86頁）。佐以台南新樓醫院另案
    函覆本院刑事庭之內容略以：「一、王金田103年10月13日
    就醫診斷為左耳中耳炎，造成此疾病的原因很多，但最常見
    的原因為上呼吸道感染、感冒、急性或慢性鼻竇炎此類的感
    染性疾病，再加上病人如果免疫力不佳、下降，就會進而造
    成中耳炎的情形。二、王金田109年1月10日就醫診斷為左耳
    積液性中耳炎，會造成此病的原因很多，而最常見的原因為
    感冒、上呼吸道感染、急性或慢性鼻竇炎等此類的感染性疾
    病，如果病人又有耳咽管功能不全的問題，就會進而造成積
    液性中耳炎的情形。」等語，有台南新樓醫院110年6月9日
    新樓醫字第1102039號函附於另案簡字卷可查（見另案簡字
    卷第49頁），益徵原告左耳於本件交通事故前之103年間，
    確曾有因與109年間診斷聽力障礙之相同病因前往醫院接受
    治療，並非如原告主張僅右耳有聽覺失能，而左耳未曾有任
    何聽力障礙存在。
　㈢嗣原告因以強制汽車責任保險給付標準4-1項「兩耳聽力平均
    閾值在90分貝以上」之失能第五等級障害請求和泰保險公司
    給付強制汽車責任保險金遭拒，於110年2月間向金融消費評
    議中心申請評議，金融消費評議中心受理並諮詢醫療專業顧
    問後，評議結果亦認原告體況應非本件交通事故所致，應與
    其自身耳疾退化較有關連性，而未為原告有利之認定，有被
    告提出之金融消費評議中心110年度評字第410號評議書在卷
    可參（見本院卷第107頁至第115頁），並經本院依職權調閱
    上開案件卷宗查對無誤。雖該案係針對「兩耳聽力」排除與
    本件交通事故之關聯性，但其中「左耳聽力約70~80分貝雖
    無法排除與系爭事故有關，就客觀醫學學理而言，應與申請
    人自身的耳疾和退化較有關連。」之諮詢意見（見本院卷第
    113頁），亦不能積極證明原告主張左耳聽覺失能之障害，
    確係本件交通事故所造成。此外，原告並未能提出證據供本
    院調查，則僅憑現有卷內之事證，依經驗法則，尚難認一般
    人於同一環境、在同一條件之下，均可能發生有相同結果，
    原告主張其左耳聽力受損之傷害，與被告之過失行為間，即
    欠缺相當因果關係。據此，原告因本件交通事故所受之傷害
    ，應限於被告所不爭執「右前額挫擦傷、左側耳耳鳴」等傷
    害，堪為認定。而被告以前揭過失行為不法侵害原告之身體
    權、健康權及原告對系爭車輛之所有權，其過失行為與損害
    之間顯有相當因果關係，據此，原告依民法第184條第1項前
    段規定，請求被告負侵權行為之損害賠償責任，應屬有據。
　㈣次就原告請求賠償之各項目及數額有無理由，分述如下：
　⒈醫療費用、交通費用：
　　原告主張其因傷先後前往佳里奇美醫院、台南新樓醫院、永
    康奇美醫院就診，共支出醫療費用合計5,631元、交通費用5
    ,900元。然原告並未能證明其主張「左耳聽力受損之傷害」
    與本件交通事故之相當因果關係，已如前述，縱原告確有因
    此支出之醫療費用或交通費用，亦難謂係因本件交通事故所
    生之損害，從而，此部分請求，僅於被告不爭執於109年1月
    8日即本件交通事故發生當日支出急診醫療費用及同日搭乘
    計程車返家交通費用之範圍內，謂為可採（見本院卷第101
    頁）。爰審酌原告住處與佳里奇美醫院距離為28.5公里，有
    網路地圖1紙在卷可參（見本院卷第135頁至第136頁），參
    以臺南市之計程車收費費率係以85元起跳，超過1,500公尺
    後每250公尺加收5元，時速5公里以下每3分鐘5元，以上開
    費率計算佳里奇美醫院距離28.5公里所得車資為625元【計
    算式：85元＋（28,500－1,500）公尺÷250公尺×5元＝625元】
    。併綜合上開行車時間、路程距離及停等時車資之計算方式
    等情，酌定原告當日返家之交通費用為640元，加計同日520
    元之醫療費用支出（見本院卷第65頁），應屬有據，逾此部
    分之請求，均屬無據。
　⒉購買醫療用品、勞動能力減損：
　　原告另主張因左耳聽力嚴重受損有佩戴助聽器之必要，增加
    支出132,000元，且以其失能程度換算勞動能力減損之比例
    ，依每月基本工資計算受有1,328,832元之損害等語。此均
    屬左耳聽力受損所衍生之損害，同前開說明，尚難認與本件
    交通事故有因果關係，故此部分請求，均無足採。
　⒊系爭車輛之財產損失：
　　按負損害賠償責任者，除法律另有規定或契約另有訂定外，
    應回復他方損害發生前之原狀，且債權人得請求支付回復原
    狀所必要之費用，以代回復原狀，民法第213條第1項、第3
    項分別定有明文。原告主張系爭車輛於本件交通事故曾送廠
    估價，但並未維修而直接報廢等情，業經其提出系爭車輛之
    車輛異動登記書1紙、估價單影本1份為證（見附民卷第9頁
    ，本院卷第63頁至第64頁），嗣兩造於本院審理時，均不爭
    執以上開估價單之修復費用，將零件部分折舊以計算系爭車
    輛之財產損失（見本院卷第100頁）。而上開估價單所列工
    資費用為20,500元、烤漆費用為12,500元，零件費用為45,5
    00元，依行政院所頒固定資產耐用年數表及固定資產折舊率
    表，非運輸業用客車、貨車之耐用年數為5年，依平均法計
    算其折舊結果（即以固定資產成本減除殘價後之餘額，按固
    定資產耐用年數表規定之耐用年數平均分攤，計算折舊額）
    ，每年折舊率為5分之1，並參酌營利事業所得稅查核準則第
    95條第6款規定，系爭車輛係84年3月出廠（見附民卷第9頁
    ），迄至發生本件交通事故之109年1月8日，已使用超過5年
    ，則零件扣除折舊後之修復費用估定為7,583元【計算式：
    殘價＝取得成本÷（耐用年限＋1）即45,500元÷（5年＋1）≒7,5
    83元（小數點以下四捨五入）】。則計算折舊之後，系爭車
    輛回復原狀所需之修復費用，應為工資、烤漆與零件殘值之
    總和即40,583元【計算式：20,500元＋12,500元＋7,583元＝40
    ,583元】，據此認定原告對系爭車輛所有權之所受之財產損
    害，此部分請求，應屬有據，逾此範圍之請求，則無足採。
  ⒋非財產上損害賠償：
　　次按慰藉金之多寡，應斟酌雙方之身分、地位、資力與加害
    之程度及其他各種情形核定相當之數額。其金額是否相當，
    自應依實際加害情形與被害人所受之痛苦及雙方之身分、地
    位、經濟狀況等關係決定之；慰藉金之賠償須以人格權遭遇
    侵害，使精神上受有痛苦為必要，其核給之標準固與財產上
    損害之計算不同，然非不可斟酌雙方身分資力與加害程度，
    及其他各種情形核定相當之數額（最高法院47年台上字第12
    21號、51年台上字第223號判例意旨參照）。原告因本件交
    通事故受有右前額挫擦傷、左側耳耳鳴，雖無證據證明其傷
    勢嚴重，然因傷送往急診就診，且診斷證明書記載離院後應
    休養，並於門診追蹤治療（見本院卷第41頁）。對於原告之
    身體及生活上難免產生影響，可認原告身體及精神上因此受
    有相當痛苦，依此，原告請求被告賠償其非財產上之損害，
    自屬有據。本院審酌原告為國小畢業，自陳從事木工裝潢業
    ，並領有重度身心障礙證明，107、108年度均未申報所得，
    名下有汽車1輛；被告為國小畢業，職業為工，107、108年
    度申報所得分別為4,000元、3,173元，名下有土地4筆、田
    賦1筆，業據原告於民事補正狀及被告於另案審理所自陳（
    見本院卷第22頁、第31頁，另案易字卷第57頁），並有本院
    查詢兩造之稅務電子閘門財產所得調件明細表、個人基本資
    料查詢結果各1份在卷可稽（見本院財產資料卷第7頁至第17
    頁，本院卷第129頁至第131頁）。兼衡兩造之教育程度、身
    分、地位、經濟能力，及原告所受傷害程度、精神上痛苦之
    程度等一切情狀，認原告請求非財產上之損害賠償，於被告
    不爭執10,000元之範圍內（見本院卷第101頁），尚無不當
    ，逾此部分之請求，則屬過高。
  ⒌據此，原告因本件交通事故受有之損害，合計為51,743元【
    計算式：醫療費用520元＋交通費用640元＋系爭車輛之財產損
    失40,583元＋非財產上損害賠償10,000元＝51,743元】。
 ㈤與有過失之認定：
　　按損害之發生或擴大，被害人與有過失者，法院得減輕賠償
    金額，或免除之，民法第217條第1項定有明文。此項規定之
    目的，在謀求加害人與被害人間之公平，故在裁判上法院得
    以職權減輕或免除之（最高法院85年台上字第1756號判例參
    照）。次按，汽車行駛至交岔路口，其行進、轉彎，應遵守
    燈光號誌；汽車行駛時，駕駛人應注意車前狀況及兩車並行
    之間隔，並隨時採取必要之安全措施；閃光黃燈表示「警告
    」，車輛應減速接近，注意安全，小心通過，道路交通安全
    規則第102條第1項第1款、第94條第3項前段、道路交通標誌
    標線號誌設置規則第211條第1項第1款分別定有明文。查本
    件被告雖有駛至閃光紅燈路口，未暫停讓幹線道車先行之過
    失，然原告亦有未注意車前狀況及行經閃光黃燈路口未減速
    慢行之過失，且為原告於另案偵查時所不爭執（見另案偵卷
    第21頁至第22頁），可認兩造之過失行為應併為本件交通事
    故發生之原因。該案前於另案偵查時經檢察官送往臺南市車
    輛行車事故鑑定委員會鑑定意見為：「一、莊劉金枝駕駛自
    小客車，支線道車未讓幹線道車先行，為肇事主因。二、王
    金田駕駛自小客車，閃光黃燈路口，未注意車前狀況，未減
    速慢行，為肇事次因」等語（見另案偵卷第16頁），亦與本
    院前開認定相符。本院審酌本件交通事故發生當時，兩造各
    自違反交通安全規則之行為嚴重性，衡以交通規則之保護目
    的及違反之可責程度，認兩造之過失比例，確有輕重之別，
    應由原告負擔本件交通事故百分之30之過失責任，由被告負
    擔百分之70之過失責任。爰依上開過失程度比例，減輕被告
    賠償之金額至百分之70。則原告所得請求被告賠償之金額，
    應減輕為36,220元【計算式：51,743元×（1－30％）≒36,220
    元（元以下四捨五入）】，逾此範圍之請求，則屬無據。
  ㈥末按給付無確定期限者，債務人於債權人得請求給付時，經
    其催告而未為給付，自受催告時起，負遲延責任；其經債權
    人起訴而送達訴狀，或依督促程序送達支付命令，或為其他
    相類之行為，與催告有同一之效力；遲延之債務以支付金錢
    為標的者，債權人得請求依法定利率計算之遲延利息；而應
    付利息之債務，其利率未經約定，亦無法律可據者，週年利
    率為百分之5，民法第229條第2項、第233條第1項及第203條
    分別定有明文。本件原告請求損害賠償之債務，係無確定期
    限之給付，被告在受原告催告而未為給付時，始負遲延責任
    ，又本件刑事附帶民事起訴狀繕本於110年5月11日送達被告
    （見附民卷第51頁），即應以該起訴狀繕本之送達，發生催
    告效力，因此，原告請求被告給付36,220元，自110年5月12
    日起至清償日止，按週年利率百分之5計算之利息，亦屬有
    據。　
五、綜上所述，原告依民法第184條第1項前段、第193條第1項、
    第195條第1項前段等規定，請求被告給付原告36,220元，及
    自110年5月12日起至清償日止，按週年利率百分之5計算之
    法定遲延利息，為有理由，應予准許。逾此範圍之請求，則
    屬無據，應予駁回。
六、本件事證已臻明確，兩造其餘攻擊防禦方法及舉證，核與判
    決結果均無影響，爰不另一一論述。　 
七、原告固陳明願供擔保，聲請宣告假執行，惟本件原告勝訴部
    分，係就民事訴訟法第427條第1項規定適用簡易程序所為被
    告敗訴之判決，爰依同法第389條第1項第3款規定職權宣告
    假執行。至於原告敗訴部分，其假執行之聲請業因訴之駁回
    而失所附麗，應併予駁回。
八、據上論結，本件原告之訴一部為有理由、一部為無理由，依
    民事訴訟法第436條第2項、第79條、第389條第1項第3款，
    判決如主文。　　　　　
中　　華　　民　　國　　111 　年　　2 　　月　　9 　　日
                  柳營簡易庭    法  官  徐安傑
以上正本係照原本作成。
如不服本判決，應於判決送達後20日內，向本院提出上訴狀並表
明上訴理由，如於本判決宣示後送達前提起上訴者，應於判決送
達後20日內補提上訴理由書（須附繕本）。 
中　　華　　民　　國　　111 　年　　2 　　月　　9 　　日
                                 書記官 吳昕儒